

CONTACTO

- 695334034
- ✓ andreagarciacedeno@gmail.com
- Madrid
- <u>www.portfolio.com</u>

EDUCACIÓN

2023-2024

FACTORIA F5 (1100 HORAS)

 Bootcamp de Desarrollo Web Full-Stack y Ciberseguridad(

2020-2022

TEIDE-LINKIA

 FP Superior administración de sistemas y redes.

2007-2012 UNIVERSIDAD AUTÓNOMA DE MADRID

• Licenciatura en Biología

HABILIDADES

- Liderazgo
- Trabajo en equipo
- Compromiso
- Flexible
- Aprendizaje continuo
- Comunicación
- Proactividad
- Atención al cliente

IDIOMAS

INGLÉS (B1-B2)

ANDREA GARCÍA

DESARROLLADORA WEB FULLSTACK

PERFIL

Desarrolladora Web Full Stack apasionada y proactiva con experiencia en el sector IT. Competente en la colaboración con equipos diversos, resolviendo problemas de manera eficiente mediante habilidades analíticas y comunicativas. Experiencia en atención al cliente, ventas y gestión de equipos, aportando una perspectiva integral en proyectos de desarrollo web. Especializada en metodologías ágiles (Scrum) y ciberseguridad, con un fuerte compromiso con la excelencia y el aprendizaje continuo

EXPERIENCIA PROFESIONAL

Factoría F5

OCTUBRE 2023 - JUNIO 2024

Desarrolladora Full Stack

- Desarrollé de varios proyectos personales, asumiendo roles de Scrum Master, Product Owner y Desarrolladora Full Stack.
- Creación de aplicaciones web responsivas y escalables, integrando diferentes tecnologías y siguiendo las mejores prácticas de desarrollo.
- Lideré la creación del sitio web para el Club Deportivo Ciudad de los Ángeles, negociando con el cliente y coordinando con el equipo de desarrollo.
- Transformé las necesidades del cliente en requisitos claros y gestioné el proyecto utilizando metodologías ágiles (Scrum).
- Implementé una gestión telemática eficiente y aseguré una comunicación fluida, logrando una entrega que superó las expectativas del cliente.

Tecnologías utilizadas:

- Front-End: JavaScript, React, Angular, Vue, Next.js, HTML, CSS, Bootstrap, Tailwind CSS, Material UI, UI Library, Redux, React Testing Library, recaptcha.
- Back-End: Node.js, Express, MySQL, MongoDB, Mongoose, Sequelize, Docker, Postman, Jest, JWT.

Gymage Lounge Resort S.L.

ABRIL 2018 - AGOSTO 2023

Encargada de tienda de suplementos naturales

- Lideré la gestión de equipos, potenciando la eficiencia y colaboración.
- Fortalecí relaciones clave para el negocio mediante negociación y atención personalizada a clientes y proveedores..
- Atención personalizada de los clientes.

Siticore

MARZO 2022 - JUNIO 2022

Técnica de soporte informática

- Resolución de problemas y asistencia técnica en sistemas y redes, incluyendo configuración de email y gestión de licencias de Microsoft.
- Soporte a clientes, maquetación de equipos y administración de usuarios en Active Directory, tanto de forma presencial como remota.